臺灣臺南地方法院刑事判決　　　　　　　　　　　　　九十三年度訴字第七五三號
　　公　訴　人　臺灣台南地方法院檢察署檢察官
　　被　　　告　庚○○
右列被告因搶奪等案件，經檢察官提起公訴（九十三年度營偵字第七○四號、九十三
年度偵字第六二九五號），被告就犯罪事實為有罪之陳述，本件裁定進行簡式程序，
判決如左：
    主  文
庚○○共同連續意圖為自己不法之所有，攜帶兇器，搶奪他人之動產，處有期徒刑壹
年拾月。扣案之Ｔ型扳手貳支均沒收之。
    事  實
一、庚○○、乙○○及甲○○三人（該二人另行審結），共同基於意圖為自己不法之
    所有之概括犯意聯絡，先於九十三年六月十一日晚間六時許，至臺南縣新營市○○街一三八號附近，由庚○○及甲○○負責把風，乙○○則持自備客觀上得供作
    兇器使用之Ｔ型螺絲起子二支，趁無人注意之際，下手竊取戊○○所有車號ＣＥ
    二─○○八號重型機車一部，得手後供甲○○代步使用（下稱犯罪事實一之Ａ）
    ；復於同日晚間七時十五分許，乙○○、庚○○及甲○○三人轉往臺南縣佳里鎮
    ○○路「麥當勞速食店」門口，承繼前開竊盜犯意，以相同之手法，由庚○○及
    甲○○負責把風，乙○○則再度持上開Ｔ型螺絲起子，下手竊取己○○所有車號
    ＫＨ九─八二六號重型機車，得手後由庚○○及乙○○二人騎用（下稱犯罪事實
    一之Ｂ）。
二、乙○○及庚○○竊得上開ＫＨ九─八二六號重型機車後，猶不知足，竟利用該車
    為工具，由庚○○騎乘該車搭載乙○○，攜帶前開Ｔ型螺絲起子，四處搜尋作案
    目標，嗣即共同意圖為自己不法之所有，並基於概括之犯意聯絡，於九十三年六
    月十一日晚間七時四十分許，行經臺南縣佳里鎮○○路二五九號前時，因見車號
    ＵＮ─八五○九號自小客車臨停於路旁，即趁車內乘客丙○○不及防備之際，由
    乙○○下手打開該車右前車門，搶奪丙○○放置於車內之手提袋一個（內有錢包
    一個、身分證、提款卡、信用卡及現金等物），得手後，駕駛該機車加速駛離現
    場（下稱犯罪事實二之Ａ）；復於同日晚間七時五十分許，在臺南縣學甲鎮○○
    路與濟生路口，見丁○○一人獨自信步於該街口，即趁丁○○疏未防備之際，以
    飛車行搶之方式，由乙○○下手搶奪丁○○之手提包一個（內有現金、身份證、
    駕照及信用卡等物），得手後，駕車加速揚長離去。嗣經臺南縣警察局學甲分局
    勤休警員吳軫嘉目睹全案發生經過，即通報警網圍捕，始將被告三人緝獲（下稱
    犯罪事實二之Ｂ）。
三、案經臺南縣警察局學甲分局及臺南縣警察局佳里分局報請台灣台南地方法院檢察
    署檢察官偵查起訴。
    理  由
一、右揭犯罪事實，業據被告庚○○迭於警訊、偵訊及本院調查、審理中坦承不諱，
    核與同案被告乙○○及甲○○及被害人戊○○、己○○、丙○○、丁○○指訴情
    節大致相符，並有贓物認領保管單四紙附卷及Ｔ型扳手二支扣案可稽，被告庚○○自白與事實相符，應堪採信。本件事證明確，被告庚○○犯行洵堪認定，應依
    法論科。
二、按刑法第三百二十一條第一項第三款所謂兇器，凡於人之生命身體之安全，易生
    危險者均屬之，因攜帶兇器行竊，只需行竊時攜帶具有危險性之兇器為已足，並
    不以主觀上有以該兇器行兇之意圖為必要，最高法院七十年度台上字第六一一○
    號判決、七十一年度台上字第七二八號判決均採同一見解。而被告等持以行竊及
    搶奪之Ｔ型扳手，手柄為壓克力材質，前端為金屬材質，客觀上足對人之身體造
    成危險，此有照片二紙附於警卷可證，在客觀上既足以對人之生命、身體、安全
    構成威脅，具有行兇之危險性，自屬兇器無訛。核被告庚○○所為如犯罪事實一
    所示之竊盜犯行係犯刑法第三百二十一條第一項第三、四款之結夥三人，攜帶兇
    器竊盜罪；如犯罪事實二所示之犯行，係犯刑法第三百二十六條第一項之加重搶
    奪罪。被告庚○○就加重竊盜犯行與被告乙○○、甲○○間，另被告庚○○就加
    重搶奪犯行與被告乙○○間，有犯意聯絡及行為分擔，均應論共同正犯。被告庚○○先後二次加重竊盜及加重搶奪犯行，各時間緊接，手法相同，分別觸犯構成
    要件相同之罪名，顯係基於概括犯意為之，皆屬連續犯，均應依刑法第五十六條
    規定論以一罪，並均加重其刑。被告係以竊取機車為交通工具而為加重搶奪行為
    ，二者具有方法結果之牽連關係，應依刑法第五十五條規定，從一重之加重搶奪
    罪處斷。爰審酌被告庚○○之品行、智識程度、生活狀況及其犯罪動機、目的、
    手段，竊取機車為工具及當街攜帶凶器搶奪路人皮包，影響社會治安甚鉅，惡性
    非輕，暨犯罪後坦承犯行，尚知悔改且其涉案程度較輕等一切情狀，量處如主文
    所示之刑。至扣案之Ｔ型扳手二支且係供被告行竊、搶奪所用之物，應依刑法第
    三十八條第一項第二款之規定沒收之。
三、被告乙○○及甲○○部分另行審結。
據上論斷，應依刑事訴訟法第二百七十三條之一、第二百九十九條第一項前段、第二
十八條、刑法第五十六條、第三百二十一條第一項第三、四款、第三百二十六條、第
五十五條、第三十八條第一項第二款，判決如主文。
本案經檢察官曾昭愷到庭執行職務。
中    華    民    國      九十三      年    九        月      二十七    日
                              臺灣臺南地方法院刑事第九庭
                                      法  官  蔡 奇 秀
右正本證明與原本無異
如不服本判決應於送達後十日內向本院提出上訴狀
                                      書記官  尹 之 玲
中    華    民    國      九十三      年    九        月      二十七    日
附錄本案論罪科刑法條全文：
中華民國刑法第三百二十一條
 (加重竊盜罪)
犯竊盜罪而有左列情形之一者，處六月以上五年以下有期徒刑：
一  於夜間侵入住宅或有人居住之建築物、船艦，或隱匿其內而犯之者。
二  毀越門扇、牆垣或其他安全設備而犯之者。
三  攜帶兇器而犯之者。
四  結夥三人以上而犯之者。
五  乘火災、水災或其他災害之際而犯之者。
六  在車站或埠頭而犯之者。
前項之未遂罰之。
中華民國刑法第三百二十六條
 (加重搶奪罪)
犯前條第一項之罪，而有第三百二十一條第一項各款情形之一者，處一年以上七年以
下有期徒刑。
前項之未遂犯罰之。
